【裁判字號】    92,台非,47
【裁判日期】    920116
【裁判案由】    違反槍砲彈藥刀械管制條例
【裁判全文】
最高法院刑事判決                                  九十二年度台非字第四七號
    上  訴  人  最高法院檢察署檢察總長
    被      告  甲○○
右上訴人因被告違反槍砲彈藥刀械管制條例案件，對於台灣高等法院台南分院中華民
國八十六年八月二十九日第二審確定判決（八十六年度上重訴字第五九三號，起訴案
號：台灣嘉義地方法院檢察署八十五年度偵字第二０六０、三一六二號），認為一部
違法，提起非常上訴，本院判決如左：
    主  文
原判決關於甲○○未經許可，無故寄藏其他可發射子彈具有殺傷力之德製半自動型口
徑八ＭＭ金屬模型槍枝罪刑部分撤銷。
甲○○未經許可，無故寄藏可發射子彈具有殺傷力之槍枝，處有期徒刑伍月，如易科
罰金以佰元折算壹日。扣案具殺傷力之德製半自動型口徑八ＭＭ金屬模型槍壹支（
含彈匣壹個）、子彈壹顆、霰彈貳拾顆均沒收。
    理  由
非常上訴理由稱：「按判決不適用法則或適用不當者為違背法令，刑事訴訟法第三百
七十八條定有明文。次按受有期徒刑之執行完畢，或受無期徒刑或受有期徒刑一部之
執行而赦免後，五年以內再犯有期徒刑以上之罪者，始為累犯，換言之若已滿五年，
即不得以累犯論處，為刑法第四十七條所明定。本案台灣高等法院台南分院八十六年
度上重訴字第五九三號判決，以被告曾因詐欺罪經法院判處有期徒刑二年，嗣經減為
一年確定，於民國八十一年一月二十四日執行完畢，有台灣嘉義地方法院檢察署刑案
資料查註紀錄表可按，於五年以內，再犯本件未經許可無故寄藏具有殺傷力之金屬模
型槍罪，係犯有期徒刑以上之罪，為累犯應加重其刑，乃判處被告有期徒刑六月，雖
非無見。惟查被告犯未經許可無故寄藏具有殺傷力之金屬模型槍罪，其犯罪日期為八
十五年四月二日，被查獲日期係同年月九日，此詳原判決事實所載。惟台灣嘉義地方
法院檢察署刑案資料查註紀錄表，係附於該署八十五年度偵字第三一六二號卷第十五
、十六頁，依該查註紀錄表所載，被告所犯詐欺案件執行有期徒刑二年之刑期起算日
為七十九年七月三十一日，指揮書執畢日期雖為八十一年一月二十五日，但同時載明
該詐欺案於八十年減刑為有期徒刑一年，刑期起算日亦同為七十九年七月三十一日，
如依上開記載計算結果，被告執行完畢日期為八十年一月二十五日（羈押一百八十七
日折抵刑期），並有台灣嘉義監獄受刑人身分簿內附檢察官執行減刑指揮書、台灣嘉
義監獄出監證明書可稽，至八十五年一月二十四日已屆滿五年，故被告於八十五年四
月二日犯本件未經許可無故寄藏具有殺傷力之金屬模型槍罪之犯罪時間，顯已逾詐欺
案執行完畢五年之期間，原判決論以累犯而加重其刑，揆諸首揭法律之規定，該判決
此部分顯有判決適用法則不當之違法，案經確定，且不利於被告，爰依刑事訴訟法第
四百四十一條、第四百四十三條提起非常上訴，以資救濟。」等語。
本院按判決不適用法則或適用不當者，為違背法令，刑事訴訟法第三百七十八條定有
明文。又按受有期徒刑之執行完畢，或受無期徒刑或受有期徒刑一部之執行而赦免後
，五年以內再犯有期徒刑以上之罪者，始為累犯，刑法第四十七條有明文規定。本件
原判決以被告甲○○曾因犯詐欺罪，經法院判處有期徒刑二年，嗣經減刑為有期徒刑
一年確定，於八十一年一月二十四日執行完畢，於五年內再犯本案未經許可無故寄藏
具有殺傷力之金屬模型槍罪，係再犯有期徒刑以上之罪，而撤銷第一審此部分判決後
，依累犯規定加重其刑，乃判處被告有期徒刑六月確定。惟查本件被告寄藏槍之犯罪
時間為八十五年四月二日，被查獲日期為同年月九日，而被告所犯詐欺罪，原判處有
期徒刑二年，刑期起算日為七十九年七月三十一日，檢察官執行指揮書原執畢日期固
為八十一年一月二十五日，但該案嗣經減刑為有期徒刑一年，執行完畢日期改為八十
年一月二十五日，此有台灣嘉義監獄受刑人身分簿內所附檢察官執行減刑指揮書、台
灣嘉義監獄出監證明書等可證，足證被告執行完畢至八十五年一月二十四日已屆滿五
年，故其於八十五年四月二日犯本件寄藏槍、彈罪，自非累犯，原判決此部分論以累
犯而加重其刑，顯有判決適用法則不當之違法。案經確定，且不利於被告，非常上訴
意旨執以指摘，非無理由，應由本院將原判決此部分之罪刑部分撤銷，另行判決，以
資糾正。
據上論結，應依刑事訴訟法第四百四十七條第一項第一款，七十九年七月十六日修正
公布之槍砲彈藥刀械管制條例第十條第三項、第十一條第三項，刑法第十一條前段、
第二條第一項但書、第五十五條、第三十八條第一項第一款，修正前刑法第四十一條
，罰金罰鍰提高標準條例第二條，判決如主文。
中      華      民      國    九十二    年      一      月     十六     日
                              最高法院刑事第七庭
                                  審判長法官  張  信  雄
                                        法官  賴  忠  星
                                        法官  張  清  埤
                                        法官  呂  永  福
                                        法官  陳  世  雄
      右正本證明與原本無異
                                              書  記  官
中      華      民      國    九十二    年      一      月    二十四    日


司法院資訊處製作；財團法人民間司法改革基金會備份。
